【裁判字號】    97,交簡上,84
【裁判日期】    970528
【裁判案由】    過失傷害
【裁判全文】
臺灣高雄地方法院刑事判決            97年度交簡上字第84號
上  訴  人  臺灣高雄地方法院檢察署檢察官
被      告  甲○○
                    之13號
                    （現於臺灣高雄監獄執行中）
上列上訴人因被告過失傷害案件，不服本院交通法庭中華民國97
年2 月20日97年度交簡字第284 號第一審刑事簡易判決（聲請簡
易判決處刑案號：96年度偵字第31906 號），提起上訴，本院管
轄之第二審合議庭依簡式審判程序審理，並判決如下：
    主  文
原判決撤銷。
甲○○犯過失傷害罪，處有期徒刑月，如易科罰金，以新臺幣
壹仟元折算壹日，減為有期徒刑壹月又拾伍日，如易科罰金，以
新臺幣壹仟元折算壹日。
    事   實
一、甲○○考領有普通小型車駕駛執照，於民國96年2 月18日13
    時30分前之當日某時，駕駛車牌號碼XY-4828 號自用小客車
    ，沿高雄縣大寮鄉○○村○○○路37巷由西向東方向行駛，
    於同日13時30分許，行經上開路段與鳳林三路口時，適有乙○○騎乘車牌號碼L88-696 號重型機車搭載丙○○沿鳳林三
    路慢車道南往北方向行駛。甲○○本應注意車前狀況，隨時
    採取必要之安全措施，而依當時天候晴，路面乾燥、無障礙
    物、亦無缺陷、視距良好等情況，亦無不能注意之情事，詎
    其竟疏未注意上情，所駕自用小客車之車頭撞及乙○○所騎
    乘機車之左側車身，致乙○○及丙○○當場人車倒地，乙○○因而受有左橈骨骨折、右手第4 指骨骨折及指副韌帶裂傷
    等傷害，丙○○則受有左股骨中段閉鎖性骨折之傷害。甲○○於肇事後警方尚不知何人犯罪前，即向據報前往醫院處理
    之員警坦承肇事，並接受裁判。
二、案經乙○○、丙○○訴由高雄縣政府警察局林園分局報請臺
    灣高雄地方法院檢察署檢察官偵查後聲請簡易判決處刑。
    理   由
一、本件被告甲○○所犯係刑法第284 條第1 項前段之過失傷害
    罪，其法定刑係死刑、無期徒刑、最輕本刑為3 年以上有期
    徒刑「以外」之罪，被告於準備程序進行中就被訴事實為有
    罪之陳述，本院認無不得或不宜改依簡式審判程序進行之情
    事，爰依刑事訴訟法第273 條之1 第1 項，裁定本件依簡式
    審判程序審理，合先敘明。
二、上揭事實，業據被告於本院審理中坦承不諱，核與告訴人乙○○於警詢中之指訴相符，並有談話紀錄表、道路交通事故
    現場圖、道路交通事故調查報告表(一)、(二)各1 份、照片8 張
    及瑞生醫院診斷證明書2 紙、瑞生醫院96年9 月20日函及隨
    函所附病歷資料1 份在卷可稽（見警卷第4 至9 頁、第15、
    16 頁 、偵卷第12至16頁），事證明確，被告犯行堪以認定
    ，應依法論科。
三、核被告所為，係犯刑法第284 條第1 項前段之過失傷害罪。
    被告以一過失駕車之行為，同時造成告訴人乙○○、丙○○
    受有傷害，係一行為而犯兩個同一之罪名，為想像競合犯，
    應從一重處斷。又被告於肇事後，在偵查犯罪權限之警察機
    關尚未發覺被告犯罪之前，向前往醫院處理之警員坦承肇事
    ，並表示願接受裁判之事實，有高雄縣政府警察局道路交通
    事故肇事人自首情形紀錄表1 份在卷可佐，堪認被告所為已
    符合刑法自首之規定，爰依刑法第62條前段之規定減輕其刑
    。
四、原審以被告犯罪事證明確，予以論罪科刑，固非無見。惟按
    受徒刑之執行完畢，或一部之執行而赦免後，5 年以內「故
    意」再犯有期徒刑以上之罪者，為累犯，加重本刑至二分之
    一，刑法第47條第1 項定有明文。經查，本案被告所犯係「
    過失傷害」罪，已如前述，被告既非「故意」再犯有期徒刑
    以上之罪，揆諸前揭法律規定，自不構成累犯，原審疏未審
    酌上情，而誤認被告係屬累犯，並加重其刑，自有未洽。檢
    察官上訴意旨執此指摘原判決不當，為有理由，自應由本院
    將原判決撤銷改判。爰審酌被告駕車疏未注意車前狀況之過
    失程度，致告訴人乙○○、丙○○受有事實欄所載之傷害，
    所生危害非輕，犯後坦承全部犯行，然迄未與告訴人達成和
    解及被告之素行、智識程度、生活狀況等一切情狀，量處如
    主文所示之刑，並諭知易科罰金之折算標準，以示懲儆。又
    查被告犯罪行為時間，係在96年4 月24日以前，核符中華民
    國96年罪犯減刑條例第2 條第1 項第3 款規定，應減其宣告
    刑二分之一如主文所示，並再諭知易科罰金之折算標準。
據上論斷，應依刑事訴訟法第455 條之1 第1 項、第3 項、第36
9 條第1 項前段、第364 條、第273 條之1 第1 項、第299 條第
1 項前段，刑法第284 條第1 項前段、第55條、第62條前段、第
41條第1 項前段，刑法施行法第1 條之1 ，中華民國96年罪犯減
刑條例第2 條第1 項第3 款、第7 條、第9 條，判決如主文。
本案經檢察官丁○○到庭執行職務。
中    華    民    國    97    年    5     月    28    日
                  交通法庭審判長法  官  黃三友
                                法  官  陳盈吉
                                法  官  林永村
不得上訴。
以上正本證明與原本無異。
中    華    民    國    97    年    5     月    28    日
                                書記官  李祥銘
附錄本判決論罪科刑適用法條
中華民國刑法第284條第1 項
（過失傷害罪）
因過失傷害人者，處6 月以下有期徒刑、拘役或5 百元以下罰金
，致重傷者，處1 年以下有期徒刑、拘役或5 百元以下罰金。


司法院資訊處製作；財團法人民間司法改革基金會備份。
